【裁判字號】    97,台非,143
【裁判日期】    970410
【裁判案由】    傷害等罪減刑
【裁判全文】
最高法院刑事判決              九十七年度台非字第一四三號
上  訴  人  最高法院檢察署檢察總長
被      告  甲  ○
上列上訴人因被告傷害等罪減刑案件，對於台灣高雄地方法院中
華民國九十六年十二月二十九日第一審確定裁定（九十六年度聲
減字第九一三五號），認為違法，提起非常上訴，本院判決如下
：
    主  文
原裁定關於違背法令之部分撤銷。
    理  由
非常上訴理由稱：「按中華民國九十六年罪犯減刑條例施行前，
經通緝而未於九十六年十二月三十一日以前自動歸案接受偵查、
審判或執行者，不得依本條例減刑。該條例第五條定有明文。經
查被告甲○所犯傷害、毀損及違反動產擔保交易法三罪，於九十
四年十一月二十一日經台灣高雄地方法院檢察署通緝，嗣因其違
反動產擔保交易法犯行廢止刑罰，由該署撤銷通緝，改以其所犯
傷害、毀損二罪於九十六年八月十四日以雄檢惟執山緝字第四三
二三號續予通緝，被告始終未到案接受執行，其先前於九十四年
十一月二十一日通緝效力持續存在，嗣於九十六年十一月二十七
日方遭緝獲送監執行，有嘉義縣警察局朴子分局通緝案件報告書
附卷可稽，被告並非自動歸案接受執行甚明，自不得依中華民國
九十六年罪犯減刑條例減刑。詎原裁定未察，逕依被告聲請予以
減刑，顯屬違背法令，案經確定，爰依刑事訴訟法第四百四十一
條、第四百四十三條提起非常上訴，以資糾正。」等語。
本院按判決不適用法則或適用不當者，為違背法令，刑事訴訟法
第三百七十八條定有明文。而提起非常上訴，固應對於違法之確
定判決為之，但減刑及定執行刑之裁定，具有實體判決同一之效
力，於裁定確定後，認為違法，得提起非常上訴。又中華民國九
十六年罪犯減刑條例第五條規定：「本條例施行前，經通緝而未
於中華民國九十六年十二月三十一日以前自動歸案接受偵查、審
判或執行者，不得依本條例減刑。」是有罪之科刑判決確定後，
經移送檢察官指揮執行，受刑人若於上開減刑條例施行（即九十
六年七月十六日）前經通緝，而未於九十六年十二月三十一日以
前自動歸案接受執行者，即不得依該條例之規定予以減刑。查本
件被告即受刑人甲○前於九十二年間，因違反動產擔保交易法案
件，經台灣台中地方法院於九十三年一月二十日以九十二年度自
字第七五０號判處拘役三十日，並諭知易科罰金折算標準（原諭
知緩刑二年，嗣經撤銷緩刑）；又於九十二年間，犯毀損罪、傷
害罪，經台灣高雄地方法院於九十三年四月三十日以九十二年度
易字第一七００號，分別就毀損部分判處有期徒刑四月及就傷害
部分判處有期徒刑六月，並均諭知易科罰金之折算標準。三罪確
定後，均移送台灣高雄地方法院檢察署檢察官執行，惟被告逃匿
而經傳拘無著，由該署於九十四年十一月二十一日以雄檢博山緝
字第六二三八號發布通緝，嗣因其違反動產擔保交易法犯行廢止
刑罰，由該署撤銷通緝，改以其所犯傷害、毀損二罪於同日即九
十六年八月十四日以雄檢惟執山緝字第四三二三號續予通緝，被
告始終未到案接受執行，嗣於九十六年十一月二十七日方遭緝獲
送監執行，有台灣高雄地方法院檢察署九十六年度執緝字第二二
九三、二八一二號執行卷宗可稽（內附通緝及緝獲等相關資料）
。被告所犯上開二罪，經宣告刑期固不合中華民國九十六年罪犯
減刑條例第三條第一項不予減刑之規定，但其受有罪判決確定後
，係於該減刑條例施行前經通緝，嗣經緝獲始移送執行，並非自
動到案接受執行，揆諸前引規定，自不得依上開減刑條例減刑。
原法院疏未注意及此，仍依被告之聲請，裁定均予以減刑，顯有
適用法則不當之違背法令。案經確定，非常上訴意旨執以指摘，
洵有理由，惟原裁定尚非不利於被告，應由本院將其關於違背法
令之部分撤銷，以資糾正。
據上論結，應依刑事訴訟法第四百四十七條第一項第一款前段，
判決如主文。
中    華    民    國  九十七  年    四    月    十    日
                      最高法院刑事第十一庭
                          審判長法官  邵  燕  玲
                                法官  李  伯  道
                                法官  孫  增  同
                                法官  吳      燦
                                法官  李  英  勇
      本件正本證明與原本無異
                                      書  記  官
中    華    民    國  九十七  年    四    月   十五   日
                                                      Ｅ


司法院資訊處製作；財團法人民間司法改革基金會備份。
